臺灣高等法院臺中分院刑事判決　　　　94年度上訴字第1045號
上　訴　人　臺灣彰化地方法院檢察署檢察官
被　　　告　甲○○
上列上訴人因被告毒品危害防制條例案件，不服臺灣彰化地方法
院93年度訴字第1653號中華民國94年4月8日第一審判決（起訴案
號：臺灣彰化地方法院檢察署93年度毒偵字第3185號），提起上
訴，本院判決如下：
    主  文
上訴駁回。
    事  實
一、甲○○前曾因施用毒品案件，經臺灣南投地方法院以九十二
    年度毒聲字第六七三號裁定送觀察、勒戒後，認無繼續施用
    毒品之傾向，於民國（下同）92年7月17日執行完畢釋放，
    並由臺灣南投地方法院檢察署檢察官以九十二年度毒偵字第
    六○六號為不起訴處分確定。詎甲○○猶不思悔改，於前揭
    觀察、勒戒執行完畢釋放後五年內，復基於施用第一級毒品
    海洛因之概括犯意，自93年8月27日起，至94年3月4日上午
    10時許止，在其位於南投縣名間鄉南雅村市場巷九號之住所
    ，以將海洛因混合礦泉水後用針筒注射體內之方式，連續施
    用第一級毒品海洛因多次，平均約每天施用二次。嗣於93
    年9月4日上午10時20分許，在彰化縣田中鎮○○里○○路○
    段赤水崎公園前為警查獲，並當場扣得其所有之第一級毒品
    海洛因一包（淨重○‧三七公克）；復於94年3月4日，甲○
    ○經原審通緝到案後送入臺灣彰化看守所時經採取其尿液送
    驗後檢出嗎啡陽性反應，並於原審審理時供出上情。
二、案經彰化縣警察局田中分局報告臺灣彰化地方法院檢察署檢
    察官偵查起訴及由臺灣南投地方法院檢察署檢察官移送併辦
    （94年度毒偵字第532號）。
    理  由
一、訊據被告甲○○對於上開犯罪事實供認不諱（見本院卷第35
    頁至第38頁），並有扣案之上開海洛因一包足稽。而該包海
    洛因經送請法務部調查局鑑驗結果確含有第一級毒品海洛因
    成分，淨重○‧三七公克，亦有該局93年10月20日調科壹字
    第140010633號鑑定通知書一份附卷可憑（見偵查卷第18頁
    ）。另被告於93年9月4日為警查獲時及於94年3月4日在臺灣
    彰化看守所所採取之尿液經鑑定結果均檢出嗎啡陽性反應，
    亦有彰化縣衛生局93年9月10日煙檢字第932863號煙毒尿液
    檢驗成績書及中山醫學大學附設醫院藥物濫用檢測中心尿液
    篩檢檢驗報告影本等各一份在卷足憑（見偵查卷第17頁、原
    審卷第42頁），足證被告之自白與事實相符，堪足採信。又
    被告前曾因施用毒品案件，經臺灣南投地方法院以九十二年
    度毒聲字第六七三號裁定送觀察、勒戒後，認無繼續施用毒
    品之傾向，於92年7月17日日執行完畢釋放，亦有臺灣高等
    法院被告前案紀錄表一份足按。是被告於前揭觀察、勒戒執
    行完畢釋放後五年內，再犯施用第一級毒品之罪，自應依法
    追訴審判。罪證明確，被告之犯行堪以認定。
二、核被告所為，係犯毒品危害防制條例第10條第1項之施用第
    一級毒品罪。至其為供己施用而於施用前後持有海洛因之低
    度行為，已為其施用之高度行為所吸收，不另論罪。又被告
    先後多次施用第一級毒品犯行，犯罪構成要件相同，顯係基
    於概括犯意反覆為之，為連續犯，應依法論以一罪，並加重
    其刑。另被告自93年9月5日以後施用第一級毒品部分（包括
    移送併辦部分），雖未經起訴，但因與起訴部分係屬具有連
    續關係之裁判上一罪，為起訴效力所及，本院自應併予審理
    。原審調查後適用毒品危害防制條例第10條第1項、第18條
    第1項前段、刑法第11條前段、第56條，並審酌被告犯罪之
    動機、目的、其施用毒品之習性難以戒除而一再施用、施用
    毒品之時間及犯罪後雖坦承犯行，但於原審係經通緝後始到
    案等一切情狀，量處被告有期徒刑8月，以示懲儆。又扣案
    之上開海洛因一包係屬查獲之毒品，應依毒品危害防制條例
    第18條第1項前段之規定宣告沒收銷燬之，認事用法核無違
    誤，量刑亦妥適。檢察官上訴意旨雖指稱被告於94年3月4日
    之前96小時內尚施用海洛因1次，此部分為起訴效力所及，
    原審未及審酌云云。但查此部分業經原審審酌在內，並已予
    以論罪科刑，有原審判決書足稽，是檢察官之上訴，並無理
    由，應予駁回。
三、據上論結，應依刑事訴訟法第368條，判決如主文。
本案經檢察官乙○○到庭執行職務。
中　　華　　民　　國　　94　　年　　7 　　月　　19　　日
               刑事第八庭　審判長法　官　羅　得　村
                                 法　官　陳　毓　秀
                                 法　官　劉　榮　服
上列正本證明與原本無異。
如不服本判決應於收受送達後十日內向本院提出上訴書狀，其未
敘述上訴之理由者並得於提起上訴後十日內向本院補提理由書（
均須按他造當事人之人數附繕本）。
                                 書記官　周　巧　屏
中　　華　　民　　國　　94　　年　　7 　　月　　20　　日
附錄論罪科刑法條全文：
毒品危害防制條例第10條第1項：
施用第一級毒品者，處六月以上五年以下有期徒刑。
　　　　　　　　　　　　　　　　　　　　　　　　　　　Ｆ
